臺灣板橋地方法院刑事判決　　　　　　 100年度重訴字第14號
公　訴　人　臺灣板橋地方法院檢察署檢察官
被　　　告　黃偉國
選任辯護人　戴銀生律師（財團法人法律扶助基金會轉介）
上列被告因違反槍砲彈藥刀械管制條例案件，經檢察官提起公訴
（100 年度偵字第6050號），本院判決如下：
    主    文
黃偉國未經許可，製造可發射子彈具有殺傷力之改造手槍，處有
期徒刑伍年陸月，併科罰金新臺幣壹拾萬元，罰金如易服勞役，
以新臺幣壹仟元折算壹日。扣案仿WALTHER 廠PPK/S 型半自動手
槍製造，換裝土造金屬槍管而成，具殺傷力之改造手槍壹支（含
彈匣壹個，槍枝管制編號：0000000000號）沒收之。
    事  實
一、黃偉國前於民國94年間，因違反槍砲彈藥刀械管制條例案件
    經本院以94年度訴字第611 號判處有期徒刑1 年2 月，併科
    罰金新臺幣1 萬元（下稱第罪），又因施用毒品案件經本
    院以94年度簡字第754 號判處有期徒刑4 月確定（下稱第
    罪），另因轉讓第二級毒品案件經本院以94年度訴字第1876
    號判處有期徒刑10月確定（下稱第罪），再因施用毒品案
    件經本院以94年度訴字第3123號判處有期徒刑6 月確定（下
    稱第罪）。迨95年間，先因違反槍砲彈藥刀械管制條例案
    件經臺灣高等法院以95年度上訴字第2519號判決撤銷原判決
    ，改判處有期徒刑3 年2 月，併科罰金新臺幣9 萬元（下稱
    第罪），又因妨害風化案件，經本院以95年度訴字第1047
    號判處有期徒刑4 月（下稱第罪）。嗣本院以96年度聲減
    字第5684號裁定就前揭第至罪分別減刑後定應執行刑為
    有期徒刑1 年1 月，及將第、罪分別減刑後，與第罪
    定應執行刑為有期徒刑3 年6 月，98年7 月21日假釋出監後
    ，因另犯施用毒品案件經本院以99年度易字第3651號判處有
    期徒刑6 月確定，原假釋乃遭撤銷，尚餘殘刑1 年1 月9 日
    ，現均在監執行中（此於本案均不構成累犯）。詎猶不知警
    惕，明知未經許可不得無故製造可發射子彈具有殺傷力之各
    式槍砲，竟於民國99年11月某日，在臺北縣三重市（嗣改制
    為新北市三重區，下同）仁昌街104 號住處內，將其此前於
    不詳時間在拍賣網站所購得之玩具手槍所附槍管（有阻鐵）
    拆下後，換裝上其於94年間在臺北縣三重市「小北百貨」前
    向真實姓名年籍均不詳綽號「129 」之成年男子購得之土造
    金屬槍管（無阻鐵），而製造仿WALTHER 廠PPK/S 型半自動
    手槍製造，換裝土造金屬槍管而成，具殺傷力之改造手槍1
    支（含彈匣1 個，槍枝管制編號：0000000000號）。嗣經警
    於100 年2 月16日22時許，在新北市○○區○○路5 段509
    號3 樓「美麗新境社區」大樓交誼廳內，經黃偉國同意後，
    對其進行搜索，當場扣得上開改造手槍1 支（含彈匣1 個）
    ，因而查悉上情。
二、案經新北市政府警察局三重分局移送臺灣板橋地方法院檢察
    署檢察官偵查起訴。
    理  由
一、被告及辯護人對於公訴人所引用之證據資料，均不爭執其證
    據能力，本院審酌該等言詞或書面陳述作成時之情況認為適
    當，均無不宜作為證據之情事，依刑事訴訟法第159 條之5
    規定，均得作為證據。
二、上開犯罪事實，業據被告於偵訊及本院審理時自白不諱，核
    與證人柯俊豪於警詢時之陳述相符，而前揭扣案之改造手槍
    經送請內政部警政署刑事警察局鑑定後，亦確認：送鑑手槍
    1 枝（槍枝管制編號0000000000），認係改造手槍，由仿WA
    LTHER 廠PPK/S 型半自動手槍製造之槍枝，換裝土造金屬槍
    管而成，擊發功能正常，可供擊發適用子彈使用，認具殺傷
    力之事實，有該局鑑定書在卷可查（偵字卷第65至66頁），
    此外並有自願受搜索同意書、搜索扣押筆錄、新北市政府警
    察局槍枝初步檢視報告表附卷可稽（偵字卷第12、14、20至
    22頁），堪認被告前開自白應與事實相符，堪可採信。綜上
    所述，本案事證明確，被告犯行洵堪認定。
二、查槍砲彈藥刀械管制條例第8 條固於100 年1 月5 日經總統
    公布修正，惟此次修正僅增列第6 項「犯第一項、第二項或
    第四項有關『空氣槍』之罪，其情節輕微者，得減輕其刑」
    ，其餘各項並未修正，本案被告所犯既非有關「空氣槍」之
    罪，當無修正後第8 條第6 項規定之適用，而無新舊法比較
    之問題，合先敘明。核被告所為，係犯槍砲彈藥刀械管制條
    例第8 條第1 項之未經許可，製造可發射子彈具有殺傷力之
    改造手槍罪。次查被告有前述犯罪事實欄所載各項前案犯罪
    、科刑及執行紀錄乙節，有臺灣高等法院被告前案紀錄表附
    卷可查，此於本案雖不構成累犯，但仍應列為量刑時素行之
    參考。爰審酌被告前曾2 度因違反槍砲彈藥刀械管制條例案
    件而經法院判刑並執行，當知非經主管機關許可，不得擅自
    製造、持有可發射子彈具有殺傷力之改造手槍，且縱其製造
    、持有此等物品非為不法犯罪之目的，仍對社會公共秩序及
    人身安全具有高度之潛在危險，所為應予非難，兼衡其於偵
    訊及本院審理時均坦承犯行，尚知悔悟，及其犯罪之動機及
    目的、智識程度及生活狀況等一切情狀，量處如主文所示之
    刑，再就併科罰金刑部分諭知如易服勞役之折算標準，以示
    儆懲。扣案仿WALTHER 廠PPK/S 型半自動手槍製造，換裝土
    造金屬槍管而成，具殺傷力之改造手槍1 支（含彈匣1 個，
    槍枝管制編號：0000000000號），屬違禁物，應依刑法第38
    條第1 項第1 款規定，宣告沒收
據上論斷，應依刑事訴訟法第299 條第1 項前段，槍砲彈藥刀械
管制條例第8 條第1 項，刑法第11條前段、第42條第3 項前段、
第38條第1 項第1 款，判決如主文。
本案經檢察官簡志祥到庭執行職務
中    華    民    國   100    年    8     月    11    日
                  刑事第十二庭  審判長法  官  王士珮
                                      法  官  張誌洋
                                      法  官  楊明佳
以上正本證明與原本無異。
如不服本判決應於收受判決後10日內向本院提出上訴書狀，並應
敘述具體理由。其未敘述上訴理由者，應於上訴期間屆滿後20日
內向本院補提理由書（均須按他造當事人之人數附繕本）「切勿
逕送上級法院」。
                                      書記官  林金良
中    華    民    國   100    年    8     月    12    日
槍砲彈藥刀械管制條例第8 條
未經許可，製造、販賣或運輸鋼筆槍、瓦斯槍、麻醉槍、獵槍、
空氣槍或第四條第一項第一款所定其他可發射金屬或子彈具有殺
傷力之各式槍砲者，處無期徒刑或五年以上有期徒刑，併科新臺
幣一千萬元以下罰金。
未經許可，轉讓、出租或出借前項所列槍枝者，處五年以上有期
徒刑，併科新臺幣一千萬元以下罰金。
意圖供自己或他人犯罪之用，而犯前二項之罪者，處無期徒刑或
七年以上有期徒刑，併科新臺幣一千萬元以下罰金。
未經許可，持有、寄藏或意圖販賣而陳列第一項所列槍枝者，處
三年以上十年以下有期徒刑，併科新臺幣七百萬元以下罰金。
第一項至第三項之未遂犯罰之。
犯第一項、第二項或第四項有關空氣槍之罪，其情節輕微者，得
減輕其刑。